臺灣臺北地方法院刑事判決　　　　　　　94年度訴字第1791號
公　訴　人　臺灣臺北地方法院檢察署檢察官
被　　　告　甲○○
上列被告因違反槍砲彈藥刀械管制條例案件，經檢察官提起公訴
（94年度偵字第19723號），嗣於本院準備程序進行中，被告先
就被訴事實為有罪之陳述，經裁定適用簡式審判程序，判決如下
：
    主  文
甲○○未經許可，寄藏子彈，處有期徒刑柒月，併科罰金新臺幣
壹拾萬元，罰金如易服勞役，以銀元參佰元即新臺幣玖佰元折算
壹日。扣案子彈拾貳顆均沒收。
    事  實
一、甲○○明知未經許可，不得持有、寄藏可擊發具有殺傷力之
    子彈，竟於民國94年7月間某日，在臺北市○○○路○段、
    鄰近新生北路交岔口某處，在甲○○所有、車牌號碼9555-D
    N號自小客車上，自真實姓名年籍不詳、綽號「阿智」（音
    譯）之成年男子處受寄可擊發、具殺傷力之子彈18顆（9mm
    土造子彈17顆、9mm制式子彈1顆），旋即藏放於上開車牌號
    碼9555-DN號自小客車駕駛座下方，並停放於甲○○位在桃
    園縣蘆竹鄉○○○街61號2樓之1住處及臺北市中山區○○○
    路107巷85號任職處所附近等地，迨至94年10月18日凌晨4時
    50分許，臺北市政府警察局中山分局巡邏員警周文彬見甲○
    ○與其兄鄭健龍二人在臺北市中山區○○○路107巷85號前
    、車牌號碼9555-DN號自小客車附近形跡可疑，上前盤查攔
    檢，經甲○○自願同意受搜索，在車牌號碼9555-DN號自小
    客車駕駛座下方腳踏墊上搜索扣得上開子彈18顆（其中土造
    子彈6顆於鑑定時試射完畢）當場查獲。
二、案經臺北市政府警察局中山分局報告臺灣臺北地方法院檢察
    署檢察官偵查起訴，嗣於本院準備程序進行中，甲○○先就
    被訴事實為有罪之陳述，經裁定適用簡式審判程序。
    理  由
一、證據能力部分：
    (一)查本件被告甲○○所為之自白，並無出於強暴、脅迫、利
      誘、詐欺、疲勞訊問、違法羈押或其他不正之方法，亦非
      違反法定障礙事由經過期間不得訊問或告知義務之規定而
      為，依刑事訴訟法第156條第1項、第158條之2規定，應認
      其有證據能力。
    (二)證人鄭健龍於審判外之陳述，依刑事訴訟法第273條之2規
      定排除同法第159條第1項之傳聞排除法則之適用，自亦有
      證據能力。
    (三)再查，本件檢察官所提出之非供述證據（扣案子彈18顆、
      內政部警政署刑事警察局94年10月31日刑鑑字第09401624
      43號槍彈鑑定書），均無違反法定程序而取得之情形，依
      刑事訴訟法第158條之4反面規定，自有證據能力。
二、上揭犯罪事實，業據被告甲○○於警詢、偵訊及本院訊問中
    坦承不諱，核與證人鄭健龍證述內容相符（證稱：扣案子彈
    18顆為被告所持有，並為警於94年10月18日凌晨4時50分許
    在車牌號碼9555-DN號自小客車內搜索扣得），復有扣案子
    彈18顆、內政部警政署刑事警察局94年10月31日刑鑑字第
    0940162443號槍彈鑑定書（扣案18顆子彈中，17顆為土造
    9mm子彈，1顆為9mm制式子彈，均可擊發而具殺傷力，其中
    6顆土造子彈業經試射完畢）可資佐證，堪信被告自白與事
    實相符；至起訴書雖認被告供稱：上開扣案子彈係於94年7
    月間某日，在臺北市○○○路○段、鄰近新生北路交岔口某
    處，在被告所有、車牌號碼9555-DN號自小客車上，自真實
     姓名年籍不詳、綽號「阿智」之成年男子處受寄而藏放等
    語不可採信云云，然起訴書認被告上開供述不可採信，無非
    係以被告所供述「阿智」之000000 0000號行動電話，依卷
    附和信電訊股份有限公司94年10月27 日函所示，早於94年2
    月4日即已停機為證，然查：訊之被告於偵查中另供稱「阿
    智」之行動電話為0000000000號（見偵卷第96頁），是被告
    對「阿智」之行動電話究有無記憶錯誤，已非無疑，況縱認
    「阿智」之行動電話確為0000000000號，然本件亦無積極證
    據足認被告曾撥打0000000000號行動電話與「阿智」聯絡，
    不能排除被告單純知悉「阿智」行動電話號碼，然「阿智」
    之上開行動電話門號業已停用之可能，是起訴書以上開書函
    遽認被告供述不可採信，尚非有據，且此部分犯罪事實亦經
    到庭實行公訴之檢察官更正在案（見本院94年12月15日準備
    程序筆錄），併此敘明，綜上所述，本件事證明確，被告犯
    行堪以認定，應依法論科。
三、核被告所為，係犯槍砲彈藥刀械管制條例第12條第4項未經
    許可寄藏子彈罪，持有上開子彈為寄藏之當然結果，不另論
    罪，起訴書認被告係犯同條例第12條第4項之未經許可持有
    子彈罪嫌，顯有未洽，已如前述，然此業經到庭實行公訴之
    檢察官更正起訴法條為槍砲彈藥刀械管制條例第12條第4項未
    經許可寄藏子彈罪（見本院94年12月15日準備程序筆錄），
    是本院自應就更正後之起訴法條審理，而無再變更起訴法條
    之必要；被告一次寄藏18顆子彈，應論以單純一罪；被告雖
    於偵查及審判中就本件被訴事實自白無諱，然並無供述扣案
    子彈之來源因而查獲重大危害治安事件，是並無依槍砲彈藥
    刀械管制條例第18條第4項規定減輕或免除其刑之餘地；爰
    審酌被告前因殺人未遂罪，經判處有期徒刑2年7月確定，於
    88年10月9日執行完畢，有臺灣高等法院被告前案紀錄表1紙
    可稽，雖不構成累犯，然足見其素行非佳，其犯罪之目的、
    動機、手段、持有子彈之數量非少、嗣後坦承犯行，犯後態
    度良好等一切情狀，量處如主文所示之刑，並諭知併科罰金
    易服勞役之折算標準；扣案子彈18顆，除其中土造子彈6顆
    業經試射完畢（見卷附臺北市政府警察局中山分局94年11月
    15日北市警中分刑字第09435458600號函）而喪失違禁物性
    質者外，其餘12顆為違禁物，依刑法第38條第1項第1款規定
    沒收之。
據上論斷，應依刑事訴訟法第273條之1第1項、第299條第1項前
段，槍砲彈藥刀械管制條例第12條第4項，刑法第11條前段、第
42條第2項、第38條第1項第1款，罰金罰鍰提高標準條例第2條，
現行法規所定貨幣單位折算新臺幣條例第2條，判決如主文。
本案經檢察官於知慶到庭執行職務
中　　華　　民　　國　　94　　年　　12　　月　　28　　日
　　　　　　　　　刑事第十二庭  法　官　張永宏
以上正本證明與原本無異。
如不服本判決，應於判決送達後10日內，向本院提出上訴狀。
　　　　　　　　　　　　　　　　書記官　楊灥
中　　華　　民　　國　　94　　年　　12　　月　　28　　日
附錄：本件論罪科刑法條全文
槍砲彈藥刀械管制條例第12條
未經許可，製造、販賣或運輸子彈者，處1年以上7年以下有期徒
刑，併科新台幣500萬元以下罰金。
未經許可，轉讓、出租或出借子彈者，處6月以上5年以下有期徒
刑，併科新台幣300萬元以下罰金。
意圖供自己或他人犯罪之用，而犯前二項之罪者，處3年以上10
年以下有期徒刑，併科新台幣700萬元以下罰金。
未經許可，持有、寄藏或意圖販賣而陳列子彈者，處5年以下有
期徒刑，併科新台幣300萬元以下罰金。
第1項至第3項之未遂犯罰之。
